Víctor van der Kolk



(+34) 622048011



victorvdka.dev@gmail.com



in) linkedin/victorvdka

SOBRE MÍ

Estudiando para ser pentester. Gran capacidad de aprendizaje y adaptabilidad unida a una motivación por aprender y afrontar nuevos retos. Experiencia demostrable en gestión de equipos, gestión de tareas y recursos y puesta en marcha de establecimientos comerciales.

EXPERIENCIA LABORAL

STORE MANAGER - SNEAKERS IBERIA

11/2021 - 03/2023

- Experiencia en técnicas de motivación de equipo
- Planteamiento de objetivos semanales
- Supervisión de las políticas y valores de la marca
- Gestión administrativa de la tienda

DEPENDIENTE - SNEAKERS IBERIA

06/2021 - 11/2021

Desarrollo de habilidades comunicativas con experiencia en ventas y fidelización de clientes

FORMACIÓN ACADÉMICA

BOOTCAMP CIBERSEGURIDAD

TheBridge - CEU, Valencia, 2022 -2023

DISEÑO Y DESARROLLO DE VIDEOJUEGOS

Universidad Jaume 1, Castellón, 2017 - 2021

CERTIFICACIONES

EJPTV2 - INE

AZ-900 - MICROSOFT

AGILE PROJECT MANAGEMENT - SMARTMIND

ENGLISH B2 - CAMBRIDGE

PROYECTOS

DEEP LEARNING TECHNIQUES APPLIED TO **VIDEOGAMES**

- Uso y desarrollo de redes neuronales con Python usando Tensorflow
- Acceso a recursos de un servidor mediante llamadas a una API

INSTITUTO DE LA IMAGEN Y NUEVAS TECNOLOGÍAS - UJI

• Desarrollo de minijuegos en realidad aumentada en Unity junto a Google ARcode haciendo uso del entorno del usuario

DESARROLLO DE AGENTES INTELIGENTES

• Aplicación de algoritmos de PathFinding / Comportamiento en NPCs de videojuegos en C#

APPS PARA MÓVILES ANDROID

• Programación de aplicaciones con interacciones táctiles en Android Studio con Java

OTROS CONOCIMIENTOS

PYTHON | BASH | C# | C++ | JS | SQL

OSINT

FUZZING | NMAP

BURPSUITE | METASPLOIT

SPLUNK | VOLATILITY | WIRESHARK